【裁判字號】    98,訴,1538
【裁判日期】    981130
【裁判案由】    違反電信法等
【裁判全文】
臺灣臺南地方法院刑事判決              98年度訴字第1538號
公  訴  人  臺灣臺南地方法院檢察署檢察官
被      告  乙○○
                    現於臺灣臺南看守所
上列被告因違反電信法等案件，經檢察官提起公訴（98年度偵字
第13296號），被告於本院準備程序進行中，就被訴事實為有罪
之陳述，經本院裁定進行簡式審判程序，判決如下：
    主  文
乙○○犯竊盜罪，共貳罪，均累犯，各處有期徒刑參月，如易科
罰金，均以新台幣壹仟元折算壹日；又犯以無線方式盜用他人電
信設備通信罪，共肆罪，均累犯，各有期徒刑參月，如易科罰金
，均以新台幣壹仟元折算壹日。應執行有期徒刑壹年，如易科罰
金，均以新台幣壹仟元折算壹日
    事  實
一、乙○○於94年間因竊盜案件，經本院判處有期徒刑2年確定
    ，於民國95年11月14日執行完畢。仍未悔改，復意圖為自己
    不法之所有，於民國98年7月12日6時20分前某時，在台南市
    ○區○○路138號成大醫院7B43A病房，竊取薛利昌所有
    NOKIA廠牌5160型號之行動電話手機1支（內裝有門號
    0000000000號之SIM卡，手機價值新台幣（下同）8150元）
    、機車鑰匙3支，得手後將鑰匙丟棄，並意圖為自己不法之
    利益，盜用竊得之手機撥打無線電話予0000000000、000000
    0000、0000000000等門號共4次，使中華電信股份有限公司
    （下稱中華電信公司）誤以為是薛利昌使用而提供通訊服務
    （使用通話費金額達160.13元），致生損害於薛利昌及電信
    公司管理、提供通訊服務之正確性，乙○○旋將手機變賣得
    款花用。另基於為自己不法之意圖，於98年9月29日23時許
    ，在台南市○區○○路成大醫院停車場，持機車鑰匙竊取歐
    祈斐所有車號ZKO-969號機車（價值5000元），得手後供己
    騎用。嗣經警循線查獲，並扣得乙○○變賣手機之款項1000
    元，另於98年10月6日19時50分許，在台南市○○區○○路
    與國安街口查獲乙○○騎乘上開機車，並取回上述失竊之機
    車一部，及扣得機車鑰匙1支。
二、案經薛利昌訴請臺南市警察局第五分局及第三分局報告台灣
    台南地方法院檢察署檢察官偵查起訴。
    理  由
一、查被告乙○○所犯刑法第320條第一項竊盜罪與電信法第56
    條第1項之罪，並非死刑、無期徒刑或最輕本刑有期徒刑3年
    以上之罪，亦非高等法院管轄第一審案件，且於準備程序進
    行中，被告就被訴事實為有罪之陳述，經告知被告簡式審判
    程序之旨，並聽取檢察官及被告之意見後，本院裁定進行簡
    式審判程序，是本案之證據調查，依刑事訴訟法第273條之2
    規定，不受同法第159條第1項、第161條之2、第161條之3、
    第163條之1及第164條至第170條規定之限制。
二、次按適用簡式審判程序之有罪判決書之製作，準用第454 條
    規定；又簡易判決書，得以簡略方式為之，如認定之犯罪事
    實、證據及應適用之法條，與起訴書記載相同者，得引用之
    ，刑事訴訟法第310條之2及第454條第2項分別定有明文。
三、本件犯證據及應適用法條除引用檢察官起訴書之記載（如附
    件）外，並就證據部分補充：被告於本院審理時之自白（見
    本院準備程序筆錄及審判筆錄）。
四、核被告所為係刑法第320條第1項、電信法第56條第1項之罪
    。再按電信法第56條第1項之罪其處罰詐得免繳電信通信費
    用之不法利益規定，乃刑法詐欺得利罪之特別規定，依特別
    法優於普通法之原則，自毋庸再論以刑法詐欺得利罪。被告
    所犯二次竊盜罪與四次盜用電信設備罪，時間不同，犯意各
    別，應予分論併罪。又被告曾於94年間因竊盜案件經本院判
    處有期徒刑二確定，甫於95年11月14日執行完畢，有臺灣臺
    南地方法院檢察署刑案資料查註紀錄表及臺灣高等法院被告
    全國前案紀錄表各1紙在卷可按，其於5年內故意再犯本件有
    期徒刑以上之罪，為累犯，均應依刑法第47條第1項規定，
    加重其刑。爰審酌被告已有竊盜前科犯行，仍不知警惕為貪
    圖小利而為本件犯行，惟金額不大情節尚輕，及其犯罪之手
    段，犯後態度等一切情狀，各量處如主文所示之宣告刑，並
    定其執行刑及諭知如易科罰金之折算標準。扣案之機車鑰匙
    一支，係被告所有且供犯罪所用，並據被告於警詢供明，爰
    依刑法第38條第1項第2款宣告沒收。
五、依刑事訴訟法第299條第1項前段、第273條之1第1項、第310
    條之2、第454條，電信法第56條第1項，刑法第11條、第320
    條第1項、第41條第1項前段、第47條第1項、第38條第1項第
    2款，判決處刑如主文。
本案經檢察官甲○○到庭執行職務。
中    華    民    國    98    年    11    月    30    日
                    刑事第七庭  法  官  朱中和
以上正本證明與原本無異。
如不服本判決，應於收受本判決後10日內，向本院提出上訴書狀
，並應敘述具體理由。其未敘述上訴理由者，應於上訴期間屆滿
後20日內向本院補提理由書狀（均須按他造當事人之人數附繕本
）「切勿逕送上級法院」。
                                書記官  黃秋萍
中    華    民    國    98    年    11    月    30    日
附錄本判決論罪科刑法條：
電信法第56條第1項：
意圖為自己或第三人不法之利益，以有線、無線或其他電磁方式
，盜接或盜用他人電信設備通信者，處5年以下有期徒刑，得併
科新台幣150萬元以下罰金。
刑法第320條第1項


司法院資訊處製作；財團法人民間司法改革基金會備份。
